臺灣彰化地方法院刑事判決
110年度交簡上字第24號
上  訴  人  
即  被  告  陳崑崙


上列上訴人即被告因公共危險案件，不服本院110年度交簡字第3
52號民國110年2月25日第一審簡易判決（聲請簡易判決處刑書案
號：臺灣彰化地方檢察署110年度速偵字第70號），提起上訴，
本院管轄之第二審合議庭判決如下：
    主      文
上訴駁回。
    犯罪事實及理由
一、本案經本院審理結果，除證據部分補充被告即上訴人陳崑崙
    (下稱被告)於本院準備程序及審理時之自白外，認第一審判
    決認事用法及量刑均無不當，應予維持，並引用第一審判決
    書記載之犯罪事實、理由及證據（如附件）。
二、被告上訴意旨略以：被告無前科，且本案犯罪事實輕微，請
    求給予緩刑等語。
三、按關於刑之量定，係實體法上賦予法院得為自由裁量之事項
    ，茍已斟酌刑法第57條各款所列情狀，而未逾越法定刑度，
    或濫用其權限，即不得任意指摘為違法。且在同一犯罪事實
    與情節，如別無其他加重或減輕之原因，下級審法院量定之
    刑，亦無過重或失輕之不當情形，則上級審法院對下級審法
    院之職權行使，原則上應予尊重。經查:
  ㈠原審審理結果，認被告涉犯不能安全駕駛動力交通工具罪，
    處有期徒刑3月，並諭知如易科罰金之折算標準，核其認事
    用法，均無違誤，量刑亦稱妥適，難認原審判決有何違法或
    不當之情事，本院自應予尊重。
  ㈡被告雖執前詞提起上訴請求宣告緩刑，然查本件被告於吐氣酒精濃度高達每公升0.96毫克之嚴重醉態之下，仍駕駛自用小客貨車上路，被告駕駛之車輛較一般自小客車車體更大，對於公共危險所造成之危害性較高，且被告亦因飲酒過量而剛起步即與另一台自小貨車擦撞，犯罪情節並非輕微。而被告稱其無前科等語，然被告前因違反公職人員選舉罷免法案件，經檢察官為緩起訴處分，於民國109年2月12日緩起訴期間方期滿，不到一年又犯本罪。且被告於101年間即曾因酒後駕駛自用小客車與機車騎士發生擦撞，機車騎士並因而受傷，該時測得被告吐氣酒精濃度為每公升0.25毫克，有臺灣彰化地方檢察署檢察官101年度偵字第8834號起訴書可查（本院卷第29頁），而該案中檢察官雖僅起訴被告過失傷害犯嫌而未起訴不能安全駕駛犯嫌，然仍可知被告並非第一次為酒駕行為。是本件被告非第一次酒後駕車，亦非第一次涉犯刑事犯罪，卻又再犯本件犯罪情節並非輕微之不能安全駕駛犯行，不適宜宣告緩刑。故原審認事用法，均無違誤，且量刑亦稱妥適，本件被告過往素行及本件犯罪情節亦不適宜宣告緩刑。是以本件被告之上訴為無理由，應予駁回。
據上論斷，應依刑事訴訟法第455條之1第1項、第3項、第364條
、第368 條、第373 條，判決如主文。
本案經檢察官邱呂凱聲請簡易判決處刑，檢察官戴連宏到庭執行
職務。
中　　華　　民　　國　　110 　年　　8 　　月　　10　　日
                 刑事第二庭    審判長法官  葉明松
                               法      官  張佳燉
                               法      官  陳怡潔  
以上正本證明與原本無異。
本件不得上訴。
中　　華　　民　　國　　110 　年　　8 　　月　　10　　日
                               書  記  官  顧嘉文